【裁判字號】    97,抗,209
【裁判日期】    970731
【裁判案由】    確定訴訟費用
【裁判全文】
臺灣高等法院高雄分院民事裁定           97年度抗字第209號
抗  告  人  乙○○
相  對  人  有限責任高雄第二信用合作社（原名：保證責任高
            雄市第二信用合作社）
法定代理人  甲○○
上列當事人間請求清償借款事件，經判決確定後，相對人聲請確
定訴訟費用額，抗告人對於中華民國97年3 月28日臺灣高雄地方
法院96年度審聲字第1418號所為裁定提起抗告，本院裁定如下：
    主  文
抗告駁回。
抗告訴訟費用新台幣壹仟元由抗告人負擔。
    理  由
一、本件抗告意旨略以：相對人即債權人應依其所擬借據契約規
    定之順序，先辦妥該契約第6 條所定，亦即相對人應負責由
    借款人張宏泰退休結算之勞工退休金、勞工保險老年給付、
    各項工作獎金及職工互助會等一切依法可領取之款項約新台
    幣（下同）450 萬元，代扣償還張宏泰積欠相對人之84萬40
    0 元本息及違約金之債務。因之，相對人於依約辦妥該項扣
    款前，實無理由依前揭借據契約第7 條規定，論及抗告人之
    連帶保證責任及負擔訴訟費用，乃原法院未察，遽命抗告人
    應與張宏泰連帶負擔訴訟費用，於法有誤，為此提起抗告，
    求予廢棄原裁定云云。
二、按法院未於訴訟費用之裁判確定其費用額者，第一審受訴法
    院於該裁判有執行力後，應依聲請並得依職權以裁定確定之
    。民事訴訟法第91條第1 項定有明文。惟此項裁定程序，僅
    在審認債權人所開列之費用項目，是否為訴訟費用之範圍？
    已否提出證據證明，然後確定應負擔訴訟費用者，應賠償他
    造之數額若干而已。至於訴訟費用如何負擔，或其負擔之比
    例為何，均應依命訴訟費用之確定裁判主文定之，而不得於
    本程序再行審究。
三、經查相對人與抗告人及張宏泰間請求清償借款事件，前經原
    法院以96年度訴字第319 號判決抗告人及張宏泰敗訴，第一
    審訴訟費用由抗告人及張宏泰連帶負擔，嗣抗告人不服，提
    起上訴，並經本院96年度上易字第116 號判決上訴駁回確定
    在案，此有上揭判決2 份在卷可憑。而本件相對人所支出之
    訴訟費用經核為第一審訴訟費用新台幣（下同）9,250 元等
    情，業經原法院調閱上開訴訟卷宗屬實，原裁定據此計算抗
    告人與張宏泰應連帶負擔之訴訟費額為9250元及自該裁定送
    達翌日起至清償日止，按年息百分之五計算之利息。經核並
    無違誤。抗告意旨所指相對人依借據契約規定，應先對借款
    人張宏泰之退休金等款項求償未果後，始可對抗告人求償借
    款及訴訟費用云云，核與上開確定判決不符，顯無理由。抗
    告意旨執此指摘原裁定不當，求予廢棄，非有理由，應予駁
    回。
四、據上論結，本件抗告為無理由，依民事訴訟法第495 條之1
    第1項、第449條第1項、第95條、第78條，裁定如主文。
中    華    民    國    97    年    7     月    31    日
                            民事第三庭
                                審判長法官   張國彬
                                法      官   鄭月霞
                                法      官   吳登輝
以上正本證明與原本無異。
本裁定不得再抗告。
中    華    民    國    97    年    8     月    4     日
                                書  記  官   張明賢
                                                   w


司法院資訊處製作；財團法人民間司法改革基金會備份。
